臺灣高雄地方法院刑事判決　　　　　　　　　　　　九十三年度易字第一一二四號
　　公　訴　人　臺灣高雄地方法院檢察署檢察官
　　被　　　告　甲○○
右列被告因違反毒品危害防制條例案件，經檢察官提起公訴（九十三年度毒偵字第二
九三三號）後，本院判決如左：
    主  文
本件公訴不受理。
    理  由
一、公訴意旨略以：被告甲○○意圖施用第二級毒品甲基安非他命（起訴書誤載為安
    非他命），於民國九十三年六月三日十四時許，在高雄縣鳳山市○○○路與國泰
    路口處，向綽號「勇仔」男子購買第二級毒品甲基安非他命（起訴書誤載為安非
    他命）約○‧八公克後，藏置於身上以便施用。嗣於同日二十三時二十分許，被
    告攜帶前揭毒品，在高雄縣鳳山市○○○路鳳農市場前，為警當場查獲（另查扣
    之第一級毒品海洛因與施用毒品器具，另案偵辦中），因認被告涉有毒品危害防
    制條例第十一條第二項之持有第二級毒品罪嫌。
二、按案件起訴之程序違背規定者，應諭知不受理之判決，刑事訴訟法第三百零三條
    第一款定有明文。次按，被告有施用毒品犯行，其持有毒品之低度行為，應分別
    為施用各該毒品之高度行為所吸收，應依施用毒品行為論處（最高法院九十一年
    度台上字第六三三四號判決參照）。而被告涉犯施用毒品罪，依毒品危害防制條
    例第二十條及第三十三條之規定，需係觀察、勒戒或強制戒治執行完畢釋放後，
    五年內再犯毒品危害防制條例第十條之施用毒品罪者，始由檢察官依法追訴，若
    未經觀察、勒戒或強制戒治之程序而犯毒品危害防制條例第十條之施用毒品罪，
    或觀察勒戒、強制戒治執行完畢釋放五年後，再犯毒品危害防制條例第十條之施
    用毒品罪者，均應由檢察官向法院聲請裁定送勒戒處所觀察、勒戒，經觀察、勒
    戒後，認無繼續施用毒品傾向者，即應為不起訴處分；有繼續施用毒品傾向者，
    則由檢察官向法院聲請裁定令入戒治處所強制戒治，並於強制戒治執行完畢後，
    為不起訴處分。從而，被告未曾經觀察、勒戒或強制戒治程序，就其施用毒品犯
    行，應依毒品危害防制條例第二十條之規定，由法院裁定觀察勒戒或強制戒治，
    並於觀察、勒戒或強制戒治執行完畢後，為不起訴處分，而不得逕行就其施用毒
    品犯行起訴，否則即屬程序違背規定，依法自應為不受理之諭知。
三、經查：
  (一)被告甲○○於九十三年六月三日二十三時二十分許，在高雄縣鳳山市○○○路鳳
    農市場前，為警查獲涉犯違反毒品危害防制條例案件，並扣得被告持有之疑似海
    洛因白色粉末六包、疑似甲基安非他命晶體三包、注射針筒二支及玻璃燈泡一個
    ，而扣案之白色粉末六包及晶體三包，經分送法務部調查局及高雄醫學大學附設
    中和紀念醫院鑑定結果，確係第一級毒品海洛因（合計淨重○‧七二公克）及第
    二級毒品甲基安他命（一包驗後毛重：○‧四公克、一包驗後毛重：○‧三公克
    一包驗後毛重：○‧二公克）無訛，有法務部調查局九十三年七月十五日調科壹
    字第二二○○一七五五二號鑑定通知書一紙及高雄醫學大學附設中和紀念醫院九
    十三年七月十三日（報告編號：九三○七—二五、二六、二七號）檢驗報告三紙
    附卷可稽，被告持有第一級毒品海洛因及第二級毒品甲基安非他命之事實，堪予
    認定。
  (二)另被告確有施用第二級毒品甲基安非他命之犯行，業據被告於本院供稱：伊購買
    甲基安非他命之目的，係供自己施用，伊當天晚上即查獲前約四小時前，以燒烤
    玻璃球吸食含有甲基安非他命成分氣體之方式，施用第二級毒品甲基安非他命等
    語不諱，而扣案之玻璃燈泡一個，經送高雄醫學大學附設中和紀念醫院檢驗結果
    ，確含第二級毒品甲基安非他命成分，有該醫院九十三年八月三十一日（報告編
    號：九三○八—三五三號）檢驗報告一紙在卷可佐，足認被告於本院之自白核與
    事實相符。又被告為警採集之尿液檢體，經送高雄縣政府衛生局檢驗結果，雖未
    呈現甲基安非他命陽性反應，有高雄縣政府衛生局九十三年六月十一日九三煙檢
    字第一一六七號煙毒尿液檢驗成績書一紙在卷，然經本院就被告為警採集之同一
    尿液檢體，再送高雄醫學大學附設中和紀念醫院鑑驗結果，卻呈現甲基安非他命
    陽性反應，有該醫院九十三年十一月二日（報告編號：九三一○—七四四號）濫
    用藥物尿液檢驗報告一紙在卷足證，本院以高雄醫學大學附設中和紀念醫院係採
    用免疫學分析法（ＥＩＡ）及氣相層析質譜儀法（ＧＣ／ＭＳ）方法檢驗，而氣
    相層析質譜儀法檢驗結果之精確度，接近百分之百，相較於高雄縣政府衛生局採
    用精確度較差之免疫學分析法（ＥＩＡ）及毒物層析法（ＴＯＸＩ—ＬＡＢ），
    自應採信高雄醫學大學附設中和紀念醫院之覆驗結果，從而，被告施用第二級毒
    品甲基安非他命之事實，亦堪認定。
  (三)又被告於前揭時、地為警查獲違反毒品危害防制條例案件，業經臺灣高雄地方法
    院檢察署檢察官就被告施用第一級毒品部分，於九十三年七月十二日，以九十三
    年度偵字第二九三三號，向本院聲請送觀察勒戒，並經本院於同月二十八日，以
    九十三年度毒聲字第一四七九號裁定被告應送勒戒處所觀察勒戒，然被告於本件
    查獲前，並未曾因施用毒品案件，經裁定送觀察、勒戒或強制戒治執行等情，有
    臺灣高等法院被告全國前案紀錄表、九十三年度偵字第二九三三號聲請書及九十
    三年度毒聲字第一四七九號裁定各一份在卷可憑
  (四)綜上所述，被告持有第一級毒品海洛因及第二級毒品甲基安非他命之低度行為，
    各應為施用第一級毒品級第二級毒品之高度行為所吸收，均應依施用毒品之行為
    論處，由於被告未曾因施用毒品案件，經裁定送觀察、勒戒或強制戒治，自無所
    謂「觀察、勒戒或強制戒治執行完畢釋放後，五年內再犯毒品危害防制條例第十
    條之施用毒品罪」之問題，被告施用毒品之行為，因不符合毒品危害防制條例第
    二十三條第二項所規定之程序，而不得起訴，則其持有毒品行為，自亦不得另行
    起訴，是本件起訴之程序違背規定，且無從補正，本院自應依刑事訴訟法第三百
    零三條第一款、第三百零七條之規定，不經言詞辯論逕為不受理判決之諭知。
據上論結，應依刑事訴訟法第三百零三條第一款、第三百零七條，判決如主文。
中      華      民      國    九十三    年     十一     月      八      日
                                    臺灣高雄地方法院刑事第十一庭
                                        審判長法  官  徐美麗
                                              法  官  鄭詠仁
                                              法  官  高增泓
右正本證明與原本無異。
如不服本判決，應於判決送達後十日內，向本院提出上訴狀。
                                              書記官  林慧芬
中      華      民      國    九十三    年     十一     月      八      日
